【裁判字號】    95,訴,763
【裁判日期】    951031
【裁判案由】    違反毒品危害防制條例
【裁判全文】
臺灣屏東地方法院刑事判決               95年度訴字第763號
公  訴  人  臺灣屏東地方法院檢察署檢察官
被      告  甲○○
上列被告因違反毒品危害防制條例案件，經檢察官提起公訴（95
年度毒偵字第1268號），被告就被訴事實為有罪之陳述，本院裁
定行簡式審判程序，判決如下：
    主  文
甲○○施用第一級毒品，累犯，處有期徒刑壹年，扣案之夾鏈袋
壹只沒收銷燬。
    事  實
一、甲○○曾於民國91年間因違反毒品危害防制條例案件，經本
    院以92年度訴字第36號判決判處應執行有期徒刑10月確定；
    復於93年間因違反毒品危害防制條例案件，經臺灣高雄地方
    法院以93年度訴字第2154號判決判處有期徒刑7 月確定，上
    開2 罪經接續執行，自93年4 月22日起入監服刑，迄94年4
    月14日因縮短刑期假釋出監，而於94年7 月21日縮刑期滿未
    經撤銷假釋以視為執行完畢論。另其於88年間因施用毒品案
    件，經本院以88年度毒聲字第1718號裁定送觀察、勒戒後，
    認有繼續施用毒品之傾向，再經本院以88年度毒聲字第2002
    號裁定入戒治處所施以強制戒治，其後經本院以89年度毒聲
    字第352 號裁定停止戒治，所餘戒治期間付保護管束，嗣再
    經本院以89年度毒聲字第921 號裁定撤銷停止戒治，於89年
    10月24日強制戒治執行完畢釋放，由臺灣屏東地方法院檢察
    署檢察官於89年10月31日以89年度戒毒偵字第446 號不起訴
    處分確定；復於92年間因施用毒品案件，經本院以92年度毒
    聲字第70號裁定送戒治處所施以強制戒治（同時由臺灣屏東
    地方法院檢察署檢察官向本院提起公訴，經本院以92年度訴
    字第36號判決判處應執行有期徒刑10月確定），其後經本院
    以92年度毒聲字第933 號裁定停止戒治，所餘戒治期間付保
    護管束，於92年8 月6 日出戒治所，而於93年3 月10日保護
    管束期滿。詎其猶不知悛悔，於強制戒治執行完畢釋放後5
    年內，復基於施用第一級毒品海洛因之犯意，於95年7 月24
    日18時許，在屏東縣枋寮鄉○○村○○路223 號，以將第一
    級毒品海洛因加水再以注射針筒注入體內之方式，施用第一
    級毒品海洛因1 次，嗣於95年7 月26日17時30分許，為警持
    搜索票至上址搜索扣得殘留第一級毒品海洛因之夾鏈袋1 只
    ，甲○○坦承施用毒品，並同意採尿送驗而查獲。
二、案經屏東縣警察局枋寮分局報請臺灣屏東地方法院檢察署檢
    察官偵查起訴。
    理  由
一、本件被告甲○○所犯係死刑、無期徒刑、最輕本刑為3 年以
    上有期徒刑以外之罪，其於準備程序中就被訴事實為有罪之
    陳述，經法官告知簡式審判程序之旨，並聽取當事人之意見
    後，本院認為適宜由受命法官獨任進行簡式審判程序。
二、上揭事實，業據被告甲○○於警詢時、偵查中及本院審理時
    坦承不諱，並有殘留第一級毒品海洛因之夾鏈袋1 只扣案可
    稽，及有搜索票1 紙（見警卷第8 頁）在卷足憑，且被告為
    警所採集之尿液檢體，經送請臺灣檢驗科技股份有限公司以
    酵素免疫分析法及氣相層析質譜儀法檢驗，結果呈嗎啡陽性
    反應，有該公司濫用藥物尿液檢驗報告1 紙（見偵卷第15頁
    ）在卷足憑，又扣案之夾鏈袋1 只，經本院送請高雄醫學大
    學附設中和紀念醫院以薄層色層分析法及氣體色層- 質譜分
    析法檢驗，呈第一級毒品海洛因陽性反應，有該院檢驗報告
    1 紙（見本院卷第19頁）附卷可稽，堪信被告上開自白確與
    事實相符。再被告先前如事實欄所載，其於88年間因施用毒
    品案件，經本院以88年度毒聲字第1718號裁定送觀察、勒戒
    後，認有繼續施用毒品之傾向，再經本院以88年度毒聲字第
    2002號裁定入戒治處所施以強制戒治，其後經本院以89年度
    毒聲字第352 號裁定停止戒治，所餘戒治期間付保護管束，
    嗣再經本院以89年度毒聲字第921 號裁定撤銷停止戒治，於
    89年10月24日強制戒治執行完畢釋放，由臺灣屏東地方法院
    檢察署檢察官於89年10月31日以89年度戒毒偵字第446 號不
    起訴處分確定；復於92年間因施用毒品案件，經本院以92年
    度毒聲字第70號裁定送戒治處所施以強制戒治（同時由臺灣
    屏東地方法院檢察署檢察官向本院提起公訴，經本院以92年
    度訴字第36號判決判處應執行有期徒刑10月確定），其後經
    本院以92年度毒聲字第933 號裁定停止戒治，所餘戒治期間
    付保護管束，於92年8 月6 日出戒治所，而於93年3 月10日
    保護管束期滿等節，有全國施用毒品案件紀錄表及臺灣高等
    法院被告前案紀錄表在卷足憑，本件事證已臻明確，被告於
    強制戒治執行完畢釋放後5 年內，再犯本件施用第一級毒品
    海洛因之犯行洵堪認定。
三、查海洛因為毒品危害防制條例第2 條第2 項第1 款明定之第
    一級毒品，不得持有及施用，核被告甲○○所為，係犯該條
    例第10條第1 項之施用第一級毒品罪。其施用前持有第一級
    毒品海洛因之低度行為，應為其施用第一級毒品海洛因之高
    度行為所吸收，不另論罪。再被告於91年間因違反毒品危害
    防制條例案件，經本院以92年度訴字第36號判決判處應執行
    有期徒刑10月確定；復於93年間因違反毒品危害防制條例案
    件，經臺灣高雄地方法院以93年度訴字第2154號判決判處有
    期徒刑7 月確定，上開2 罪經接續執行，自93年4 月22日起
    入監服刑，迄94年4 月14日因縮短刑期假釋出監，而於94年
    7 月21日縮刑期滿未經撤銷假釋以視為執行完畢論等情，有
    臺灣高等法院被告前案紀錄表在卷可稽，其於受有期徒刑之
    執行完畢，5 年以內再故意犯本件有期徒刑以上之罪，應依
    刑法第47條之規定論以累犯，並加重其刑。爰審酌被告前經
    觀察、勒戒及強制戒治後，仍未戒斷其施用毒品之惡習，並
    參酌其素行狀況、犯罪之動機、目的、手段、所生戕害其身
    心情形及犯罪後坦承犯行，態度尚非惡劣等一切情狀，量處
    如主文所示之刑，以資懲儆。扣案之夾鏈袋1 只，確有第一
    級毒品海洛因成分殘留，已如上述，而該夾鏈袋因與第一級
    毒品海洛因無從析離，應依毒品危害防制條例第18條第1 項
    前段之規定，沒收銷燬之。
四、至公訴意旨雖認被告甲○○自95年3 月22日18時40分起至同
    年7 月24日18時許止為多次施用第一級毒品海洛因犯行云云
    ，惟按被告之自白不得作為有罪判決之唯一證據，仍應調查
    其他必要之證據，以察其是否與事實相符，刑事訴訟法第15
    6 條第2 項定有明文；又犯罪事實之證明，不論係直接證據
    或間接證據，須於一般人均不致有所懷疑而得確信其為真實
    之程度，始得據為有罪之認定，倘其證明尚未達於此程度而
    仍有合理懷疑存在時，本諸無罪推定之原則，自應為被告無
    罪之判決，故附加於自白之佐證，亦須達於無合理懷疑之程
    度，且非只增強自白之可信性為已足，仍須具備構成犯罪要
    件事實之獨立證據，亦即除自白外，仍應有足可證明犯罪之
    必要證據，因此，無被告自白之案件，固應調查必要之證據
    ，即已有被告自白之案件，亦須調查其他必要之證據，以察
    其是否與事實相符（最高法院91年度台上字第7496號判決意
    旨可資參照）。經查，被告雖於警詢時及偵查中自白其自95
    年3 月22日18時40分起至同年7 月24日18時許止，連續施用
    第一級毒品海洛因等語，惟毒品施用後於尿液中可檢出之時
    間，受施用劑量及頻率、施用方式、飲水量之多寡、個人體
    質及其代謝情況等因素影響，因個案而異，一般可檢出之時
    間為海洛因服用後2- 4天、嗎啡2-4 天等情，有行政院衛生
    署管制藥品管理局92年3 月10日管檢字第0920001495號函可
    參，堪信被告於95年7 月26日18時45分採尿前回溯96小時內
    確曾施用第一級毒品海洛因，則被告供稱其於95年7 月24日
    18 時 許施用第一級毒品海洛因等語，應與事實相符而可採
    信，除此之外，並無任何補強證據以證明被告上開就自95年
    3 月22日18時40分起至同年7 月24日18時許止（該次除外）
    所為多次施用第一級毒品海洛因犯行之自白之真實性，尚難
    認被告上開自白與事實相符，是公訴意旨認被告自95年3 月
    22日18時40分起至同年7 月24日18時許止（該次除外），多
    次施用第一級毒品海洛因云云，即有所誤會，而與事實不符
    ，本院因認本件被告遭查獲前僅於95年7 月24日18時許施用
    第一級毒品海洛因1 次，自無從專憑被告之自白逕認被告有
    為其他施用第一級毒品海洛因之犯行，此部分犯罪尚屬不能
    證明，本應為無罪之諭知，惟公訴意旨認此部分犯行與上揭
    論罪科刑部分，有接續犯之實質上一罪關係，爰不另為無罪
    之諭知，附此敘明。
據上論斷，應依刑事訴訟法第299 條第1 項前段、第273 條之1
第1 項，毒品危害防制條例第10條第1 項、第18條第1 項前段，
刑法第11條、第47條，判決如主文。
本案經檢察官陳川傑到庭執行職務。
中    華    民    國    95    年    10    月    31    日
                  刑事第五庭    法  官  林家聖
以上正本證明與原本無異。
如不服本判決應於收受本判決送達後10日內向本院提出上訴書狀
，其未敘述上訴理由者，並得於提起上訴後10日內向本院補提理
由書狀（均須按他造當事人之人數附繕本）「切勿逕送上級法院
」
中    華    民    國    95    年    10    月    31    日
                                書記官  莊正彬
附錄本判決論罪科刑法條全文：
毒品危害防制條例第10條第1項
施用第一級毒品者，處六月以上五年以下有期徒刑。


司法院資訊處製作；財團法人民間司法改革基金會備份。
